【裁判字號】    90,訴,77
【裁判日期】    900404
【裁判案由】    違反電信法
【裁判全文】
臺灣彰化地方法院刑事判決                              九十年度訴字第七七號
    公  訴  人  臺灣彰化地方法院檢察署檢察官
    被      告  甲○○
    被      告  乙○○
右列被告因違反電信法案件，經檢察官提起公訴（八十九年度偵字第六三六六號、第
七三四八號），本院判決如左：
    主  文
甲○○共同連續意圖為自己不法之利益，以有線方式，盜用他人電信設備通信，處有
期徒刑參月，如易科罰金以參佰元折算壹日。
乙○○共同連續意圖為自己不法之利益，以有線方式，盜用他人電信設備通信，累犯
，處有期徒刑參月，如易科罰金以參佰元折算壹日。
    事實
一、乙○○曾於民國八十五年間因違反麻醉藥品管理條例案件，經本院判處有期徒刑
    六月確定，甫於八十六年八月十一日執行完畢，竟仍不知悔改。渠與甲○○二人
    於八十八年七月間起，在彰化縣員林鎮溝皂里溝皂巷十號租屋同住，其二人竟共
    同基於意圖為自己不法利益之概括犯意聯絡，由甲○○委請不詳姓名之成年友人
    ，自上開處所屋後，將丙○○所申請之（０４８）３４５９９８號之電話號碼之
    電話線盜接至其二人所居住之上開處所，自同年八月間起至同年十月間止，連續
    盜用上開電話，共計盜打新台幣（下同）五千餘元之通信費用，嗣於八十八年十
    一月間丙○○發覺有異，而陳情經電信警察隊循線而查悉上情。
二、案經交通部電信總局函送台灣彰化地方法院檢察署檢察官偵查起訴。
    理  由
一、訊據被告甲○○及乙○○均矢口否認涉有右揭犯行，甲○○辯稱：「我們搬進去
    就有那一條線了，而當時我和被告乙○○同居，也有告訴她那是別人所有不可使
    用，後來八十八年八月份我因為竊盜案件被羈押，在八十八年十一月三日我交保
    出去二天後又因假釋被撤銷而入獄服刑，所以我住在員林鎮溝皂里溝皂巷十號並
    沒有幾天，但我承認因貪圖一時方便而有打過這支電話」云云；被告乙○○辯稱
    ：「我不知道那條線是別人的，但是接上後我就知道那是別人的電話線，所以我
    就沒有再使用」云云。惟查：（一）被告乙○○於警訊中對於其確與被告甲○○
    同住於上開處所且知悉上開處所之電話係被告甲○○委託朋友所盜接使用等情供
    承不諱。（二）被告甲○○於偵查中亦供承：我有告訴她那是別人的電話，不要
    再使用了，她也有打，我只叫計程車用而已，可能都她在使用，我前後打不到十
    通等情，則被告乙○○明知該電話為他人所有，而仍盜打使用之情亦堪認定。（
    三）被害人丙○○其所申請使用之（０４８）３４５９９８號，確於八十八年八
    月至十月間有遭盜打之情，業據被害人丙○○指訴綦詳，而證人陳洋佑及曾明偉
    亦證述被告曾用（０４８）３４５９９８號電話打至0000000000號行
    動電話欲找曾明偉等情在卷。（四）此外並有（０４８）３４５９９８號電話號
    碼自八十八年九月至十月之通聯紀錄一份附卷可稽，本件事證明確，被告二人所
    辯無非事後卸責之詞，不足採信，其犯行均洵堪認定。
二、核被告甲○○乙○○所為，均係犯修正前電信法第五十六條第一項之意圖為自己
    不法之利益，以有線方式，盜用他人電信設備通信罪（按電信法第五十六條第一
    項已於八十八年十一月三日修正公布，新法規定之刑度為五年以下有期徒刑，得
    併科新台幣一百五十萬元以下罰金，比較新舊法適用結果，舊法之刑度較輕有利
    於行為人，是被告所為，應適用修正前電信法第五十六條第一項之規定）。被告
    二人與甲○○之不詳姓名成年友人間就上開犯行間，有犯意之聯絡及行為之分擔
    ，皆為共同正犯。被告先後多次盜用他人電信設備通信之行為，時間緊接，犯罪
    構成要件相同，顯係基於概括之犯意為之，為連續犯，以一罪論，並依法加重其
    刑。查被告乙○○曾於民國八十五年間因違反麻醉藥品管理條例案件，經本院判
    處有期徒刑六月確定，甫於八十六年八月二十九日執行完畢，有台灣彰化地方法
    院檢察署刑案資料查註紀錄表、台灣高等法院被告全國前案紀錄表各一份附卷可
    按，其於有期徒刑執行完畢後五年內，再犯本件有期徒刑以上之罪，為累犯，應
    依法遞加其刑。爰審酌被告二人均前科累累、素行不佳，犯罪之動機、目的、手
    段、盜打之金額為五千餘元、所生之危害尚輕及犯後否認犯行、態度不佳等一切
    情狀，分別量處如主文所示之刑，併均諭知易科罰金之折算標準，以示懲儆。
三、本件公訴人起訴法條雖不認為被告之行為構成連續犯，惟於起訴之犯罪事實欄中
    ，已認定被告二人自八十八年八月間起至同年十月間，盜打電話，又本件被告二
    人之行為尚非屬繼續犯，則被告二人自八十八年八月間起至同年十月間多次盜用
    他人電信設備通信之行為，應依連續犯之規定論以一罪，附此敘明。
四、據上論斷，應依刑事訴訟法第二百九十九條第一項前段，修正前電信法第五十六
    條第一項，刑法第二條第一項但書、第十一條前段、第二十八條、第五十六條、
    第四十七條、第四十一條第一項，罰金罰鍰提高標準條例第二條，判決如主文。
本案經檢察官黃秉鈞到庭執行職務。
中      華      民      國    九十      年      四      月      四      日
                                      台灣彰化地方法院刑事第二庭
                                          審判長法官    林  欽  章
                                          法      官    李  水  源
                                          法      官    紀  佳  良
右正本證明與原本無異。
如不服本判決，應於判決送達後十日內向本院提出上訴狀( 須附繕本 )。
                      法院書記官    鄭  智  文
中      華      民      國    九十      年      四      月      十一    日
附錄本案論罪科刑法條
修正前電信法第五十六條第一項
意圖為自己或第三人不法之利益，以有線、無線或其他電磁方式，盜接或盜用他人電
信設備通信，處五年以下有期徒刑、拘役或科併科新台幣十五萬元以下罰金。


司法院資訊處製作；財團法人民間司法改革基金會備份。
